臺灣基隆地方法院刑事判決　　　　　　　　　　　　　九十三年度簡上字第六五號
　　公　訴　人　臺灣基隆地方法院檢察署檢察官
　　上　訴　人　乙　○
　　即　被　告
　　選任辯護人　黃秋雄律師
右列被告因賭博案件，不服本院基隆簡易庭九十三年度基簡字第三九七號，中華民國
九十三年五月二十日第一審簡易判決（聲請案號：九十三年度偵字第一五七四號）提
起上訴，本院管轄之第二審合議庭判決如左：
    主  文
上訴駁回。
    事實及理由
一、本案經本院審理結果，認第一審判決爰引刑事訴訟法第四百四十九條第一項前段
    、第四百五十條第一項、第四百五十四條第二項，刑法第二百六十八條、第五十
    五條、第四十一條第一項前段、第三十八條第一項第二款、第三款，罰金罰鍰提
    高標準條例第一條前段、第二條規定，以意圖營利聚眾賭博罪處斷，而判處被告
    有期徒刑肆月，如易科罰金以參佰元折算壹日，扣案之四色牌參副及抽頭金新台
    幣壹佰貳拾元均沒收，其認事用法均無違誤，量刑亦屬適當，應予維持，並引用
    第一審判決書記載之事實、證據及理由。
二、訊據上訴人即被告乙○玉固坦承有鄰居在家中玩四色牌等情，然矢口否認有聚眾
    賭博或提供賭博場所之犯行，辯稱：「當天有六名鄰居在家中聊天，後來他們就
    主動說要玩四色牌，其中一名鄰居甲○○即回家拿四色牌並帶水果來，伊沒有跟
    玩牌的鄰居抽錢，扣案之抽頭金一百二十元是給甲○○的」云云。惟查：現場查
    獲之賭客甲○○、戊○○、丁○○、丙○○於警詢時均稱：每次贏的人要出十元
    給屋主購買四色牌賭具及水果點心食用等語（詳偵查卷第十一、十四、二十三、
    二十六、二十七頁）；證人己○於警詢時稱：賭局之主持人為被告等語（詳偵查
    卷第十七頁）；證人甲○○於偵查中稱：「我們講好說如果有人糊牌一次就提供
    十元，拿出來叫被告買東西給我們吃。」；證人丙○○於偵查中稱：「（訊以扣
    案一百二十元作何用？）要留下給乙○買東西給我們吃，因為我們沒空去買所以
    算是走路工。」等語；證人丁○○於偵查中稱：「警詢是自由陳述且屬實」、「
    不足的是要請乙○去買牌。」等語（詳偵卷第六十一至六十五頁），證人己○於
    本院九十三年九月十五日審理時稱：「剛開始大家在聊天，後來被告說沒事大家
    來玩四色牌，才開始玩牌。」等語（詳本院九十三年九月十五日審判筆錄），顯
    然證人甲○○等人在被告家中經被告招攬玩賭四色牌，並約定糊牌的人要拿十元
    出來給被告，本件被告確實有意圖營利之賭博罪犯行甚明，被告所辯，核係飾卸
    之詞，要不足採。又證人甲○○、戊○○、己○、丙○○、丁○○於同上期日固
    均證稱：糊牌的人交出之十元，是給甲○○，而不是給被告乙○的云云，然渠等
    此部分所證與被告在警、偵查中所供不符，要係迴護被告之詞，尚難採為有利被
    告之證據。再者，被告既收取一百二十元為其所有之抽頭金，顯有營利之意圖灼
    甚，其事後將之作何用途，與刑法第二百六十八條意圖營利供給賭博場所及聚眾
    賭博罪之構成要件無關，故證人所稱扣案之抽頭金係為買牌、水果之用云云，仍
    無解於被告前揭犯行之成立。
三、核被告乙○所為，係犯刑法第二百六十八條前段之意圖營利供給賭博場所罪及同
    條後段之意圖營利聚眾賭博罪。被告所犯上開兩罪之間，為一行為觸犯數罪名之
    想像競合關係，應依刑法第五十五條之規定，應從情節較重之意圖營利聚眾賭博
    罪處斷。原審審酌被告於前案執行未久即再犯聚眾賭博罪，其犯罪所得不多，且
    其犯罪所生危害、犯後猶設詞避就、毫無悔意之態度等一切情狀，判處被告有期
    徒刑四月，並諭知易科罰金之折算標準，其認事用法並無違誤，量刑亦屬恰當，
    應予維持，被告上訴指摘原審簡易判決不當，為無理由，應予駁回。扣案之四色
    牌三副，係被告所有供犯罪所用之物；新台幣一百二十元，係其因犯罪所得之物
    ，業據其供明在卷，依刑法第三十八條第一項第二款、第三款規定沒收。
據上論斷，應依刑事訴訟法第四百五十五條之一第三項、第三百六十八條、第三百七
十三條，判決如主文。
本案經檢察官林伯宇到庭執行職務。
中      華      民      國    九十三    年      九      月    二十七    日
                                臺灣基隆地方法院刑事第二庭
                                審判長  法      官  王福康
                                        法      官  何怡穎
                                        法      官  齊  潔
右正本證明與原本無異。
本件判決不得上訴。
                                        書　記　官  莊國南
中　　　華　　　民　　　國　　九十三　　年　　　九　　　月　　二十九　　日
